臺灣臺北地方法院刑事裁定　　　　　　　96年度聲字第1196號
異　議　人
即　受刑人　甲○○
上列異議人即受刑人因妨害名譽案件，以檢察官執行之指揮不當
，聲明異議，本院裁定如下：
    主  文
異議駁回。
    理  由
一、聲明異議意旨略以：異議人即受刑人甲○○原居住並設籍於
    台北縣中和市○○路347巷2弄25之3號，惟經台灣板橋地方
    法院於民國96年1月25日以95年度家護字第1266號民事通常
    保護令，裁定異議人必須遠離上址100公尺，於該保護令核
    發時起發生效力，嗣經台北縣政府警察局三峽分局於同年月
    31日向異議人宣達告知該保護令執行內容，是異議人自96年
    1月25日起，自不得居住且接近上址，否則即屬違反保護令
    之行為，然原審竟將判決書送達於上址，異議人自無從收受
    ，而未受合法送達，依民事訴訟法之規定，應以公示送達為
    之，是檢察官逕行命令執行，顯有不當，爰就檢察官所為執
    行命令聲明異議等語。
二、按受刑人或其法定代理人或配偶，以檢察官執行之指揮為不
    當者，得向諭知該裁判之法院聲明異議，刑事訴訟法第484
    條定有明文，準此，倘非檢察官之執行有何不當之處，當不
    得據以聲明異議。次按刑法第61條所列各罪之案件，經第二
    審判決者，不得上訴於第三審法院；對於簡易判決有不服者
    ，得上訴於管轄之第二審地方法院合議庭，並準用第三編第
    一章及第二章關於第二審上訴之規定，刑事訴訟法第376條
    、第455條之1第3項分別定有明文，是以關於簡易判決之第
    二審上訴，係以第二審之地方法院合議庭為終審法院，一經
    判決即告確定，而不得再為上訴。又原判決正本雖誤載得上
    訴字樣，惟仍不能影響法律之明文規定（最高法院80年度台
    上字第4287號判決參照）。
三、經查：
  （一）本件異議人所犯妨害名譽案件，經檢察官聲請本院逕以
        簡易判決處刑，並經本院於95年12月28日以95年度簡字
  　　　第4124號逕以簡易判決處刑，嗣因異議人不服提起上訴
        ，本院管轄之第二審合議庭於96年3月29日以96年度簡
        上字第61號判決駁回上訴，而告確定在案等情，業經本
        院調取台灣台北地方法院檢察署95年度偵字第14844號
        偵查卷宗、本院95年度簡字第4124號及96年度簡上字第
        61號刑事簡易訴訟程序第一、二審卷宗查閱無訛，揆諸
        前開說明，因異議人對於本院96年度簡上字第61號判決
        已不得上訴，因此上開案件業於96年3月29日判決時即
        告確定，雖上開判決正本誤載「如不服本判決，應於判
        決送達後10日內，向本院提出上訴狀」等字樣，惟仍不
        影響簡易判決不得上訴第三審之規定。
  （二）又被告有「住所、居所、事務所及所在地不明」、「掛
        號郵寄而不能達到」或「因住居於法權所不及之地，不
        能以其他方法送達」等情形之一者，始得為公示送達，
        此觀諸刑事訴訟法第59條規定即明，本件異議人雖前經
        台灣板橋地方法院於96年1月25日以95年度家護字第126
        6號核發民事通常保護令，裁定異議人必須遠離上址100
        公尺，自核發時起生效，業據異議人自承在卷，並有異
        議人提出之台北縣政府警察局三峽分局保護令執行通知
        書乙紙附卷可稽，惟異議人因不服本院95年度簡字第41
        24號刑事簡易判決，於96年1月31日具狀提起上訴，該
        上訴狀載明「住址詳卷」，然遍觀全卷資料，其住所除
        「台北縣中和市○○路347巷2弄25之3號」外，並無其
        餘居所可供送達，異議人復未陳報新址，且異議人迄今
        仍設籍於上址，有卷附本院戶役政系統查詢個人基本資
        料乙份可稽，佐以異議人於前開上訴狀陳稱：「本件裁
        判書係寄存送達，於96年1月11日寄存於台北縣政府警
        察局中和分局錦和派出所，依法應於10日後即1月21 日
        生效，本日即1月31日提起於合法上訴期間」等語（見
        本院96年度簡上字第61號卷第2頁），斯時台灣板橋地
        方法院所核發之通常保護令已生效，顯見異議人仍以上
        址戶籍地為聯絡地址，其縱未實際居住上址，仍非不得
        以寄存送達方式，至派出所領取法院文書，並無行方不
        明之情形，與公示送達之要件不符，再者，依刑事訴訟
        法第62條準用民事訴訟法第138條第2項之規定，寄存送
        達應自寄存之日起，經10日始發生效力，本件原審判決
        書係以寄存送達之方式，對異議人留存於卷內之戶籍地
        址「台北縣中和市○○路347巷2弄25之3號」為送達，
        其寄存之日為96年4月16日，依上開說明，該送達應經
        10日始發生效力，亦即自4月26日起已發生送達之效力
        ，是檢察官自得依法執行，異議人以其住居所不明，應
        以公示送達，原審未合法送達判決書，檢察官不得逕行
        命令執行為由，主張檢察官之執行命令顯有不當，應予
        撤銷云云，難認有理由，應予駁回。
據上論斷，應依刑事訴訟法第486條，裁定如主文。
中　　華　　民　　國　　96　　年　　6 　　月　　8 　　日
           　　　 刑事第十三庭  法　官　鍾素鳳
以上正本證明與原本無異。
如不服本裁定，應於送達後5日內，向本院提出抗告狀。
                                書記官  陳鳳瀴
中　　華　　民　　國　　96　　年　　6　　 月　　 20　　日
